【裁判字號】    97,抗,1824
【裁判日期】    971112
【裁判案由】    強制執行
【裁判全文】
臺灣高等法院民事裁定                  97年度抗字第1824號
抗  告  人  永達保險經紀人股份有限公司
法定代理人  甲○○
抗告人因與相對人乙○○間請求返還報酬強制執行事件，對於中
華民國97年7月11日臺灣臺北地方法院97年度執字第6829號所為
裁定，提起抗告，本院裁定如下：
    主  文
原裁定廢棄。
    理  由
一、按債權人於執行程序中應為一定必要之行為，無正當理由而
    不為，經執行法院再定期限命為該行為，無正當理由逾期仍
    不為，致強制執行程序不能進行時，執行法院得以裁定駁回
    其強制執行之聲請，強制執行法第二十八條之一第一款固有
    明文，惟該條款所指「債權人於執行程序中應為一定必要之
    行為」，需強制執行程序非經債權人為該一定之行為，其程
    序即不能進行或繼續者始足當之。次按查封之動產於變價前
    應核定底價，執行法院定底價時，應詢問債權人及債務人之
    意見，但無法通知或屆期不到場者，不在此限。除查封物為
    貴重物品而其價格不易確定者，執行法院應命鑑定人鑑定者
    外，非以鑑定為必要，觀諸同法第六十二條、第七十條第二
    項規定甚明。準此，執行標的若非需鑑定之貴重而價格不易
    確定之物品，即難謂強制執行程序非經債權人為一定之行為
    ，否則其程序即不能進行或繼續者。
二、本件抗告人即債權人聲請強制執行債務人乙○○所有「永達
    保險經紀人股份有限公司股票」300股，原法院以：執行法
    院曾於民國97年6月4日、30日分別通知抗告人，應依「同類
    股票鑑定價格表之計算方式，算出該股票於97年1月18日起
    至97年5月19日止之買與賣均價平均數」，以核定該股票底
    價。抗告人無正當理由逾期仍不提出，致執行程序不能進行
    ，乃以裁定駁回其強制執行之聲請。惟查本件執行標的為抗
    告人所屬公司之未上市股票300股，並非貴重物品而其價格
    不易確定者，抗告人除曾陳報原法院他案囑託鑑定公司鑑定
    該公司股票於96年11月起97年2月買與賣均價平均數外（原
    審卷第48、49頁），並曾陳報該公司之資產負債表及97年5
    月21日起一周近期收盤價格表（即一周之買與賣均價平均數
    ，見原審卷第60頁）供核定底價之參考，原法院未說明其取
    捨意見，亦未通知債權人及債務人詢問其意見，逕因抗告人
    不為前揭行為，即認其程序不能進行或繼續者，駁回其強制
    執行之聲請，揆諸首開規定，尚有未洽。抗告意旨指摘原裁
    定不當，聲明廢棄，非無理由。
三、據上論結，本件抗告為有理由，依強制執行法第三十條之一
    、民事訴訟法第四百九十二條第二項，裁定如主文。
中    華    民    國    97    年    11    月    12    日
                    民事第十庭
                        審判長法  官  黃豐澤
                              法  官  林麗玲
                              法  官  吳謀焰
正本係照原本作成。
不得再抗告。
中    華    民    國    97    年    11    月    14    日
                              書記官  鄭淑昀


司法院資訊處製作；財團法人民間司法改革基金會備份。
